【裁判字號】    99,上易,1381
【裁判日期】    991102
【裁判案由】    竊盜
【裁判全文】
臺灣高等法院臺中分院刑事判決        99年度上易字第1381號
上  訴  人
即  被  告  乙○○
上列上訴人因竊盜案件，不服臺灣彰化地方法院99年度易字第
714號，中華民國99年9月10日第一審判決（起訴案號：臺灣彰化
地方法院檢察署99年度偵字第6401號），提起上訴，本院判決如
下：
    主  文
上訴駁回。
    理  由
一、依刑事訴訟法第350條、第361條、第362條、第367條規定，
    不服地方法院之第一審判決而上訴者，須提出上訴書狀，並
    應敘述具體理由，為上訴必備之程式；其所提出之書狀未敘
    述上訴理由，或僅曾以言詞陳述上訴理由者，均應於上訴期
    間屆滿後二十日內補提理由書於第一審法院。第一審法院經
    形式審查，認逾期未補提上訴理由者，應定期間先命補正；
    逾期未補正者，為上訴不合法律上之程式，應以裁定駁回。
    倘已提出上訴理由，但所提非屬具體理由者，則由第二審法
    院以上訴不合法律上之程式，判決駁回。而所謂具體理由，
    必係依據卷內既有訴訟資料或提出新事證，指摘或表明第一
    審判決有何採證認事、用法或量刑等足以影響判決本旨之不
    當或違法，而構成應予撤銷之具體事由，始克當之（例如：
    依憑證據法則具體指出所採證據何以不具證據能力，或依憑
    卷證資料，明確指出所為證據證明力之判斷如何違背經驗、
    論理法則）；倘僅泛言原判決認定事實錯誤、違背法令、量
    刑失之過重或輕縱，而未依上揭意旨指出具體事由，或形式
    上雖已指出具體事由，然該事由縱使屬實，亦不足以認為原
    判決有何不當或違法者（例如：對不具有調查必要性之證據
    ，法院未依聲請調查亦未說明理由，或援用證據不當，但除
    去該證據仍應為同一事實之認定），皆難謂係具體理由，俾
    與第二審上訴制度旨在請求第二審法院撤銷、變更第一審不
    當或違法之判決，以實現個案救濟之立法目的相契合，並節
    制濫行上訴（最高法院97年度臺上字第892號判決意旨可資
    參照）。又理由是否具體，則屬第二審法院審查之範圍，不
    在命補正之列，亦即上訴書狀已記載理由，並有具體之敘述
    時，其上訴既屬合法，第二審法院固應就其理由之是否可取
    ，為實體之審理及判斷；如認其上訴書狀雖記載理由，但並
    未具體敘述時，則無須再命補正，可逕認其上訴不合法，以
    判決駁回之（參見法院辦理刑事訴訟案件應行注意事項第16
    2點、最高法院97年度臺上字第1281號判決意旨）。
二、本件被告乙○○上訴理由略以：被告之犯案手段、動機、犯
    案後態度及對社會之危害等情狀，均與第一審判決所載不符
    ；另被告之妻甫於民國（下同）99年8月初產下一名女嬰，
    家中有二年幼子女，被告已誠心改過，爰請求撤銷原判決更
    為適當之刑云云。
三、查原判決已敘明被告乙○○因施用毒品、缺錢花用，竟萌生
    意圖為自己不法所有之竊盜犯意，於99年7月4日下午2時許
    ，騎乘車牌號碼F8F-887號重機車至甲○○設於彰化縣伸港
    鄉○○村○○路113之1號之長順織布廠（未設圍牆及大門）
    之空廠房旁，持其所有足對人之生命、身體產生危險，足供
    兇器使用之鐵剪1支，竊取甲○○所有，設置於該空廠房外
    牆上之電線1批（重約15公斤）得手，嗣隨即遭保全人員發
    現報警，而於同日15時20分許，在上址為警當場查獲，並扣
    得其所有，供本件竊盜犯罪所用之鐵剪1支（電線則經甲○
    ○領回）之犯罪事實，業據被告乙○○迭於警詢、偵查及原
    審審理時坦承不諱，核與被害人甲○○於警詢時指述之情節
    大致相符，並有查獲及現場照片6張、贓物認領保管單1紙附
    卷可稽，被告之自白堪認與事實相符，因認被告犯罪事證明
    確，予以論科，其取捨證據之結果及憑以認定犯罪事實之心
    證理由，從形式上觀察，所為論斷，俱有卷存證據資料可資
    查考，並無採證或認定事實違背經驗法則或論理法則，或其
    他違背法令之情形。被告上訴並未依據卷內既有訴訟資料或
    提出新事證，指摘或表明原審判決有何採證認事、用法或量
    刑等足以影響判決本旨之不當或違法，而構成應予撤銷之具
    體事由，即與未敘述具體理由無異。就量刑方面，原判決亦
    已審酌被告前科累累，素行非佳，有臺灣高等法院被告前案
    紀錄表在卷可憑，且正值青壯之年，卻不思以正當途徑掙取
    金錢，竟因施用毒品缺錢花用，即圖以不勞而獲之方式獲取
    財物，犯罪動機及目的均非良善，惟斟酌被告於犯罪後尚知
    坦承犯行，犯罪手段亦屬平和，所得財物非多、被害人所受
    損害程度尚非嚴重等一切情狀而量處其刑，原審顯係本於被
    告之刑事責任為基礎，並已具體斟酌刑法第57條所列情形而
    為量定，並未偏執一端而有失之過重之情事。至於被告上訴
    意旨提及其妻甫產下一女，家有二名子女待哺等節，並非法
    院量刑應具體斟酌之事由，原審量刑復無違法或失之過重可
    指，是被告上訴請求將原判決撤銷更為適當之刑云云，容有
    誤會。
四、綜上所述，本院依形式上觀察認原審判決認事用法，並無違
    法或不當之處，量刑亦屬妥適，被告上訴理由並未依據卷內
    既有訴訟資料或提出新事證，指摘或表明第一審判決有何採
    證認事、用法或量刑等足以影響判決本旨之不當或違法，而
    構成應予撤銷之具體事由，自非屬得上訴第二審之具體理由
    。依上揭法律規定及判決意旨，被告提起之第二審上訴不合
    法律上程式，爰不經言詞辯論，判決駁回其上訴。
五、據上論斷，應依刑事訴訟法第367條前段、第372條，判決如
    主文。
中    華    民    國    99    年    11    月    2     日
            刑事第十庭    審判長法  官  江  錫  麟
                                法  官  陳      葳
                                法  官  紀  文  勝
以上正本證明與原本無異。
不得上訴。
                                書記官  吳  姁  穗
中    華    民    國    99    年    11    月    2     日

司法院資訊處製作；財團法人民間司法改革基金會備份。
